【裁判字號】    99,護,21
【裁判日期】    990614
【裁判案由】    繼續安置
【裁判全文】
臺灣臺東地方法院民事裁定                99年度護字第21號
聲  請  人  臺東縣政府
法定代理人  丙○○    
受 安 置人  0000甲0000   （姓名、地址詳卷，現在臺東縣政府
法定代理人  0000甲0000.
上列受安置人經聲請人聲請繼續安置事件，本院裁定如下：
    主  文 
准將受安置人000000000（姓名及年籍詳卷附代號與真
實姓名對照表）自民國九十九年六月六日晚上十時三十分起繼續
安置個月。
聲請程序費用新臺幣壹仟元由聲請人負擔。
    理  由
一、按兒童及少年遭受迫害，非立即給予保護、安置或為其他處
    置，其生命、身體或自由有立即之危險或有危險之虞者，主
    管機關應予緊急保護、安置或為其他必要之處置。緊急安置
    不得超過七十二小時，非七十二小時以上不足以保護兒童及
    少年者，得聲請法院裁定繼續安置；繼續安置以三個月為限
    ，必要時，得聲請法院裁定延長之，兒童及少年福利法第36
    條第1項第4款、第37條第2項分別定有明文。
二、聲請意旨略以：受安置人0000甲0000係未滿12歲之兒童（姓
    名及年籍詳卷附代號與真實姓名對照表），其於民國99年6
    月2日，因下體疼痛與發癢告知其大伯同居人黃靜怡，黃靜
    怡旋於當日下午3時許帶受安置人至臺東縣池上鄉某診所診
    治，並依醫生建議，於翌日下午2時許，帶受安置人前往行
    政院國軍退除役官兵輔導委員會玉里榮民醫院就醫，發現受
    安置人處女膜有陳舊性裂傷，乃將受安置人遭其父0000甲000
    0A（姓名及年籍詳卷附代號與真實姓名對照表）性侵害情事
    通報聲請人；又據受安置人曾祖母表示，受安置人平日都與
    其父同住一房，且其父不事生產，終日酗酒無度，酒後常對
    受安置人及受安置人曾祖母拳打腳踢，有時就寢後仍會聽見
    受安置人在哭泣；另據通報人黃靜怡表示，受安置人為非婚
    生子女，其母王玉琴與其父分居後，帶其兄獨自在外生活，
    未曾與其父或受安置人聯繫，聲請人考量受安置人無適當替
    代親屬可代為照顧，為保障其權益，乃依兒童及少年福利法
    第36條第1項第4款規定，於99年6月3日晚上10時30分許予以
    緊急安置。再本件經聲請人所屬社工員至受安置人家中訪視
    結果，受安置人之父無業、終日酗酒及領有中度智能障礙之
    殘障手冊與身障津貼每月新臺幣四千元維生，其曾祖母年邁
    、患有高血壓及糖尿病、行動不便，其大伯亦領有中度智能
    障礙之殘障手冊，其叔則係狀況不明，家庭教養態度及親職
    功能明顯不彰，聲請人評估結果，認受安置人缺乏自我保護
    能力，亦無適當親屬可照顧受安置人，倘不予以安置，其生
    命、身體或自由恐有立即之危險或有危險之虞，故為提供受
    置人必要之保護，爰依兒童及少年福利法第37條第2項規定
    ，聲請繼續安置等語。
三、經查，聲請人主張之上開事實，業據提出99年6月4日府社婦
    字第0993022012號緊急安置函、兒少保護個案法庭報告書、
    行政院國軍退除役官兵輔導委員會玉里榮民醫院受理疑似性
    侵害事件驗傷診斷書、性侵害犯罪事件通報表及保護個案代
    號與真實姓名對照表各乙份為證，堪認為真實。受安置人既
    疑似遭受其父性侵害，並有繼續受侵害之虞，且受安置人之
    家庭教養態度及親職功能明顯不彰，若非受七十二小時以上
    之安置不足以保護之，是本件聲請核與首開規定相符，應予
    准許。
四、依兒童及少年福利法第1條第2項，非訟事件法第21條第1項
    前段，裁定如主文所示。
中    華    民    國    99    年    6     月    14    日
                    家事法庭法  官  康文毅
以上正本係照原本作成。
如對本裁定抗告，須於裁定送達後10日內，向本院提出抗告狀，
並應繳納抗告費新臺幣1,000元。
中    華    民    國    99    年    6     月    14    日
                            書記官  高美枝

司法院資訊處製作；財團法人民間司法改革基金會備份。
